【裁判字號】    90,訴,940
【裁判日期】    901019
【裁判案由】    遺棄等
【裁判全文】
臺灣彰化地方法院刑事判決                            九十年度訴字第九四號
    公  訴  人  臺灣彰化地方法院檢察署檢察官
    被      告  丙○○
    選任辯護人  林世祿律師
右列被告因遺棄等案件，經檢察官提起公訴（九十年度偵字第一四七二號），本院判
決如左︰
    主      文
丙○○因過失傷害人，處有期徒刑參月；又對於無自救力之人，依法令應扶助而遺棄
之，處有期徒刑柒月；應執行有期徒刑玖月。
    事      實
一、丙○○於民國八十九年十二月二十四日十九時許，駕駛車牌號碼Ｇ九─０二七六
    號自用小客車，沿彰化縣埤頭鄉○○村○○○路東向西行駛，行經該路二八二號
    前，其原應注意汽車行進中駕駛人應注意車前狀況，並隨時採取必要安全措施。
    而依當時情形又無不能注意之情事，竟疏於注意，未留意前方路旁行人之動態，
    而由後追撞站立在路旁正欲開啟車門之甲○○右膝側方，使其身體及腳部彈離地
    面，落地時頭部撞擊停放路旁之車輛，以致受有頭部外傷合併腦震盪、頭皮撕裂
    傷、右膝挫傷之傷害。詎丙○○肇事後竟未停車察看，反駕車加速逃離現場，遺
    棄因車禍受傷而無自救力之甲○○於不顧，嗣經路人記下車號報警而循線查獲。
二、案經被害人甲○○訴請彰化縣警察局北斗分局報請臺灣彰化地方法院檢察署檢察
    官偵查起訴。
    理      由
一、訊據被告固坦承於前揭時地駕駛前開車輛行經該地之事實，惟否認有上開犯行，
    辯稱：伊未撞到人，亦不知撞到人云云；經查，被告右揭犯罪事實，業據告訴人
    甲○○指訴綦詳，並經目擊證人乙○○證述明確，復有驗傷診斷書、道路交通事
    故調查報告表及照片附卷可按，雖被告辯稱：該處係通衢大道，車水馬龍，車速
    不可能達五、六十公里，且伊當時係前往友人家，離該處尚有二公里左右，途中
    有數個交叉路口，如伊明知撞到人，必然轉進小巷中躲避，惟證人稱跟隨伊數公
    里，伊均無轉彎，可見並不知情，況當時車流量大，證人亦可能記錯車號云云，
    然被告撞擊告訴人之事實，業據證人於偵審中證述甚詳，其並稱：我從現場經過
    有看到，被告車子在我車子前面，前面沒有其他車子，我聽到撞擊聲，看到有人
    被他撞在路旁，被告沒有停下車直接開走，我在後面追，被告一開始速度沒有很
    快，撞擊後才加速，約七、八十公里的速度離開等語，被害人於本院九十年九月
    五日勘驗時亦陳述係遭紅色車輛所撞，撞擊後即昏倒等言，被告雖另稱同型式同
    色之相近車號車輛甚多，不一定是伊云云，然被告於警訊及偵審中均坦認曾於事
    發之時經過該地，證人亦稱與之僅隔三、四尺等情，足認係被告之車輛肇事無誤
    ，且依證人目擊結果，被告肇事後加速逃逸，顯然明知有人受傷而未下車查看，
    堪認有遺棄故意；綜上所述，被告前開辯解均不足採，故本件事證明確，其犯行
    堪以認定。
二、核被告所為，係犯刑法第二百八十四條第一項、第二百九十四條之罪。其所犯上
    二罪間，犯意各別，行為互殊，應予分論併罰。爰審酌被告之過失程度，被害人
    所受傷害，肇事後未與告訴人和解之態度等情，量處如主文所示之刑，並定其應
    執行之刑，以示懲儆。
三、據上論斷，應依刑事訴訟法第二百九十九條第一項前段，刑法第二百八十四條第
    一項、第二百九十四條、第五十一條第五款，罰金罰鍰提高標準條例第一條前段
    ，判決如主文。
本案經檢察官朱綩綺到庭執行職務。
中      華      民      國      九十    年      十      月      十九    日
                      臺灣彰化地方法院刑事第二庭
                                        法      官  謝  仁  棠
右正本證明與原本無異。
如不服本判決應於判決送達後十日內向本院提出上訴狀( 須附繕本 )。
告訴人或被害人對於判決如有不服具備理由請求檢察官上訴者，其上訴期間之計算係
以檢察官收受判決正本之日期為準。
                                        法院書記官  于  淑  真
中      華      民      國      九十    年      十      月     二十四   日
刑法第二百八十四條
因過失傷害人者，處六月以下有期徒刑、拘役或五百元以下罰金。致重傷者，處一年
以下有期徒刑、拘役或五百元以下罰金。
從事業務之人，因業務之過失傷害人者，處一年以下有期徒刑、拘役或一千元以下罰
金。致重傷者，處三年以下有期徒刑、拘役或二千元以下罰金。
刑法第二百九十四條
對於無自救力之人，依法令或契約應扶助，養育或保護而遺棄之或不為其生存所必要
之扶助、養育或保護者，處六月以上五年以下有期徒刑。
因而致人於死者，處無期徒刑或七年以上有期徒，致重傷者，處三年以上十年以下有
期徒刑。


司法院資訊處製作；財團法人民間司法改革基金會備份。
